【裁判字號】    95,抗,590
【裁判日期】    951214
【裁判案由】    分配表異議之訴
【裁判全文】
臺灣高等法院臺中分院民事裁定  95年度抗字第590號
抗  告  人  戊○○
相  對  人  乙○○
            甲○○
            丁○○
            丙○○○
            己○○
            辛○○
            壬○○
            庚○○
上列抗告人與相對人間分配表異議之訴事件，對於民國95年10月
26日灣南投地方法院95年度重訴字第49號裁定提起抗告，本院裁
定如下：
    主  文
抗告駁回。
抗告程序費用由抗告人負擔。
    理  由
一、按提起民事訴訟應依民事訴訟法第77條之13規定繳納裁判費
    ，此為法定必須具備之程式。
二、本件抗告人於原法院起訴，未繳納裁判費，經原法院於民國
    95年9月6日裁定命抗告人於收受裁定後七日內補繳，該項裁
    定已於民國95年9月12日送達抗告人，有送達證書附卷可憑
    （見原法院卷第24頁），抗告人迄未補繳，原法院因而於95
    年10月26日裁定駁回其訴，並無不合。
三、抗告意旨略以：伊係95年10月31日收受補繳裁判費之裁定，
    請求給伊補繳裁判費之機會，原法院逕予裁定駁回即有未合
    等語。惟查原法院上述補繳裁判費之裁定確係於95年9月12
    日送達抗告人，有送達證書附卷可憑，並非95年10月31日送
    達抗告人，抗告人所稱伊95年10月31日收受之文件，應係原
    法院於95年10月26日所為駁回抗告人之訴之裁定（見原法院
    卷第31頁、第33頁），是抗告人所辯，即無可採。抗告人另
    稱：伊收悉補費裁定後，因裁判費數額高達十餘萬元，非一
    時能籌措，伊因而具狀向原法院聲請展延繳費期限，惟隔數
    日後竟收到原法院駁回起訴之裁定，原裁定顯有未當等語。
    查抗告人雖曾於95年10月18日具狀請求展延繳費期限（見原
    法院卷第26頁），惟原法院於該狀內批示：「本件逾期未補
    繳，應裁定駁回」，並隨即以函文通知抗告人不准展延繳費
    期限，有該裁定及函文附卷可憑（見原審卷第26頁及第30頁
    ），是原法院以抗告人未於期限內繳費為由而駁回抗告人之
    訴，並無不當，抗告為無理由，應予駁回。
四、依民事訴訟法第495條之1第1項、第449條第1項、第95條、
    第78條，裁定如主文。
中    華    民    國    95    年    12    月    14    日
                      民事第一庭審判長法  官  吳火川
                                      法  官  饒鴻鵬
                                      法  官  邱森樟
以上正本係照原本作成。
再為抗告應以適用法規顯有錯誤為理由，並經本院之許可，該許
可以原裁定所涉及之法律見解具有原則上之重要性者為限。
如提起再抗告者應於裁定送達後十日內向本院提出抗告理由狀（
須按照他造人數附具繕本）並繳納抗告裁判費新臺幣壹仟元，同
時委任律師或具有律師資格之關係人為代理人。
                                      書記官  鄧智惠
中    華    民    國    95    年    12    月    15    日
                                                      Ｈ


司法院資訊處製作；財團法人民間司法改革基金會備份。
